最高法院刑事判決　　　　　　　　　　　　　　　八十六年度台上字第三三四二號
　　上訴人　蘇漢新
　　被　告　甲○○
　　　　　　乙○○
右上訴人因自訴被告等偽造有價證券案件，不服台灣高等法院中華民國八十五年六月
二十八日第二審更審判決（八十五年度上更(一)字第三一四號，自訴案號：台灣桃園地
方法院八十三年度自字第五十六號），提起上訴，本院判決如左：
    主  文
上訴駁回。
    理  由
按刑事訴訟法第三百七十七條規定：上訴於第三審法院，非以判決違背法令為理由，
不得為之。是提起第三審上訴，應以原判決違背法令為理由，係屬法定要件。且必須
依卷內資料為具體之指摘，並足據以辨認原判決已具備違背法令之形式，始屬相當。
原判決認定本件上訴人蘇漢新自訴被告甲○○、乙○○，於民國七十七年十一月十八
日，共同謀議至文具店購買現成空白本票四張，並填載發票人為乙○○如原判決附表
所示之本票四張，面額總計新台幣（下同）一百二十九萬元，嗣於七十七年十二月二
十日上午，相偕至桃園縣中壢市○○街九十四號上訴人住處，持前述四張共同偽造之
本票，誘騙上訴人在本票正面上簽名蓋章，數月後，甲○○竟持上述經甲○○、乙○
○等偽造之本票四張，向台灣桃園地方法院民事執行處，聲請查封拍賣上訴人上址房
屋，因認被告等共同涉犯刑法第二百零一條第一項、第二項之罪嫌一案。核與上訴人
在另案第一審法院七十八年度自字第九十號自訴甲○○、乙○○（潘女因通緝，緝獲
到案另分八十二年度自緝字第十四號審理）所指訴：「被告甲○○與乙○○共同謀議
，先由乙○○佯稱與上訴人結婚以資取信，再由被告甲○○與乙○○於七十七年十二
月二十日凌晨至上訴人家中，共同哀求上訴人在乙○○所簽發之如同上附表所示之四
張本票上簽名，上訴人不疑有他，乃在該四紙本票上簽名共同發票，詎本票到期乙○
○並未如數付款，由甲○○持向原審法院裁定准許強制執行，並拍賣上訴人所有房屋
，涉犯詐欺罪嫌案」。其被告與被訴犯罪事實均相同，為同一案件。而甲○○部分業
經第一審法院以七十八年度自字第九十號判決無罪確定。乙○○部分亦經第一審法院
八十二年度自緝字第十四號，以詐欺罪判處有期徒刑一年，並由原審以八十三年度上
易字第四二○號駁回上訴確定。本件為該案確定判決效力所及等情。因而撤銷第一審
諭知甲○○、乙○○無罪之判決，改判諭知被告等均免訴，已詳其理由。上訴人上
訴意旨並未依據卷內資料具體指摘原審為免訴之判決，有何違背法令之處，徒憑自己
之說詞，猶就實體上重為事實之爭執，殊不足據以辨認原判決已具備違背法令之形式
。又上訴人於本院提出收據、台灣桃園地方法院八十一年八月十三日桃院義刑廉字第
一五九九七號函、台灣桃園地方法院檢察署檢察官八十二年度偵字第一四七二三號起
訴書等影本各一紙、本票影本四紙，因本院為法律審，自無從審酌。依上所述，其上
訴違背法律上之程式，應予駁回。
據上論結，應依刑事訴訟法第三百九十五條前段，判決如主文。
中      華      民      國    八十六    年      六      月      五      日
                              最高法院刑事第五庭
                                  審判長法官  陳  錫  奎
                                        法官  洪  清  江
                                        法官  李  璋  鵬
                                        法官  吳  昆  仁
                                        法官  李  彥  文
      右正本證明與原本無異
                                              書  記  官
中      華      民      國    八十六    年      六      月     十二     日
